臺灣桃園地方法院刑事判決　　　　　　　　94年度訴字第83號
　　公　訴　人　臺灣桃園地方法院檢察署檢察官
　　被　　　告　甲○○　男　3.
　　　　　　　　　　　　　1 .
　　選任辯護人　呂翊丞律師
上列被告因違反槍砲彈藥刀械管制條例案件，經檢察官提起公訴
（93年度偵字第18228 號），本院判決如下：
    主  文
甲○○共同未經許可，寄藏獵槍，處有期徒刑壹年貳月，併科罰
金新臺幣伍萬元，罰金如易服勞役，以新臺幣玖佰元即銀元參佰
元折算壹日。扣案土造霰彈槍壹枝（槍枝管制編號：0000000000
）、制式霰彈壹顆，均沒收。
    事  實
一、甲○○明知具殺傷力之各式槍枝及子彈，非經許可不得擅自
    為他人寄藏、持有，竟於民國93年6 月11日19時許，與丙○○（另案審理）基於共同寄藏之犯意，在桃園縣大園鄉南港
    村54之24號共同租住處（甲○○承租上址房屋，丙○○再向
    甲○○分租房間），接受乙○○將具殺傷力之霰彈槍1 枝、
    子彈2 顆放置在上址住處1 樓客廳桌子抽屜內而寄藏之。嗣
    乙○○於同年月14日11時許，到場將該霰彈槍1 枝先行取走
    。迨於93年6 月16日18時許，因警接獲線報，向本院聲請核
    發搜索票，於甲○○上址租住處客廳抽屜內，起獲上開霰彈
    槍制式子彈2 顆（經鑑定試射1 顆用罄）而查獲，並於當日
    19時30分許，由丙○○帶同員警前往桃園縣觀音鄉○○村○○路○ 段790 號乙○○住處，在乙○○所駕駛停放前開住處
    外之車牌號碼2E -4787號自用小客車內，扣得該霰彈槍1 枝
    。
二、案經桃園縣政府警察局大園分局報告臺灣桃園地方法院檢察
    署檢察官偵查起訴。
    理  由
一、訊據被告甲○○坦承乙○○拿上開霰彈槍1 枝及子彈2 顆到
    其與丙○○租住處時，其有在場，並知道乙○○將槍、彈寄
    放在其住處之事實，惟辯稱：乙○○拿槍、彈來時其有表示
    反對寄放等語。
二、經查：
  (一)上揭乙○○將槍、彈寄放被告住處時，被告在場且知悉之事
    實，業經被告於偵查中及本院審理時供承在卷，且據證人丙○○於警詢及偵查中證述明確（93年度偵字第10252 號），
    並有本院核發93年度聲搜字第519 號搜索票1 張、桃園縣政
    府警察局大園分局製作搜索、扣押筆錄2 張、扣押物品目錄
    表1 張、查獲現場照片2 張附卷（93年度偵字第10252 號卷
    第13頁至第16頁、第20頁、第23頁），及有如事實欄所載之
    槍枝1 枝、子彈2 顆扣案可為佐證。又該扣案霰彈槍1 枝（
    槍枝管制編號：0000000000）經送鑑定結果，係兩截式土造
    鋼管槍，以打擊底火（藥）引爆子彈內火藥為發射動力，機
    械性能良好，可擊發12GAUGE 之制式霰彈，具殺傷力；送鑑
    霰彈槍子彈2 顆，均係12GAUGE 之制式霰彈（經試射1 顆）
    ，具殺傷力。有內政部警政署刑事警察局93年8 月2 日刑鑑
    字第0930131645號槍彈鑑定書在卷可按（同上偵卷第61頁至
    第64頁）。被告寄藏槍、彈之事實洵堪認定。
  (二)被告雖辯稱當時有表示反對乙○○寄放槍、彈，及證人丙○○於本院改稱被告不知情云云，惟：
  1 桃園縣大園鄉南港村54之24號房屋為被告所承租之租住處，
    丙○○僅係向被告分租房間之房客，與乙○○原本不認識，
    是乙○○前往前開被告住處始認識丙○○等情，分據丙○○
    、乙○○供述在卷（93年度偵字第10252 號卷第5-12頁乙○○93年6 月17日警詢筆錄），是被告為該租屋處之主要使用
    權人，乙○○攜帶槍、彈至被告住處，若非得被告同意，乙○○應無強行寄放之理。
  2 又乙○○拿槍、彈到被告住處時，「是跟甲○○說先放在他
    家保管，是劉放在被查獲子彈的同一抽屜的，我有看到劉放
    ，他放時許也有看到」之情，業據證人丙○○於偵查中證述
    明確（93年度偵字第10252 號卷第72頁），且被告亦自承乙○○拿槍、彈到其住處時，其有在場，且知道乙○○將槍、
    彈寄放在其住處（93年偵字第10252 卷第92頁），若非被告
    允許，如乙○○之外人豈有可能擅自將槍彈放置被告客廳之
    抽屜中。且若被告有反對之意，即應極力阻止或令乙○○帶
    走、或報警處理，然被告見乙○○將槍、彈放置其客廳抽屜
    中未加阻止，仍任其放置，顯見被告最終仍容許、同意乙○○將槍、彈放置其住處而寄藏之。是縱被告所辯曾表示反對
    一詞屬實，然仍無解於被告寄藏槍、彈之事實。
  3 又證人丙○○於本院審理時改稱被告不在場不知乙○○寄藏
    槍彈之證詞，與被告供承其在場且知情之事實不符，且證人
    在本院證述時反覆不一，對詰問之問題均思忖良久始作答，
    顯係依其思考後之答案回答，而非依其親身見聞之事實陳述
    ，丙○○於本院所為有利被告之證詞顯係迴護被告之詞，無
    足採取。
  (三)綜上，本件被告犯行明確，應依法論科。
三、論罪科刑：
  (一)按槍砲彈藥刀械管制條例於90年11月14日修正公布時，增列
    第5 條之一「手槍、空氣槍、獵槍及其他槍砲、彈藥專供射
    擊運動使用者，非經中央主管機關許可，不得製造、販賣、
    運輸、轉讓、出租、出借、持有、寄藏或陳列。」之規定，
    其立法理由認「查飛靶槍及霰彈槍均係屬獵槍之一種，為配
    合本條例第4 條列舉槍枝種類之規定，將『飛靶槍』修正為
    『獵槍』」，是霰彈槍即係屬獵槍，核先敘明。
  (二)本件被告行為後，槍砲彈藥刀械管制條例關於未經許可持有
    、寄藏獵槍之規定，於94年1 月26日修正公布（同年月28日
    生效），將原第8 條第4 項條文所定之「未經許可，持有、
    寄藏或意圖販賣而陳列第1 項所列槍枝者，處1 年以上7 年
    以下有期徒刑，併科新臺幣700 萬元以下罰金。」，修正為
    「未經許可，持有、寄藏或意圖販賣而陳列第1 項所列槍枝
    者，處3 年以上10年以下有期徒刑，併科新臺幣700 萬元以
    下罰金。」，修正後法定刑較修正前為重，比較新舊法，以
    修正前之第8 條第4 項規定較有利於被告，依刑法第2 條第
    1 項但書規定，自應適用修正前規定。核被告甲○○所為，
    係犯修正前槍砲彈藥刀械管制條例第8 條第4 項之未經許可
    寄藏獵槍罪、同條例第12條第4 項之未經許可寄藏子彈罪。
    被告就所犯未經許可寄藏獵槍罪、未經許可寄藏子彈罪，與
    丙○○間有犯意之聯絡，行為之分擔，為共同正犯。被告受
    乙○○之委託而寄藏、持有前開槍枝、子彈，其持有係受寄
    之當然結果，自應僅就寄藏之行為包括評價，不另就持有予
    以論罪（最高法院74四年台上字第3400號判例意旨可資參照
    ）。被告同時、地，以一寄藏行為，同時觸犯上開未經許可
    寄藏獵槍罪、未經許可寄藏子彈罪，為想像競合犯，應依刑
    法第55條之規定，從較重之未經許可寄藏獵槍罪處斷。
  (三)爰審酌被告未經許可寄藏前開槍枝、子彈，危害社會治安甚
    鉅，及其智識、素行，及犯後仍徒卸其責之犯後態度等一切
    情狀，量處如主文所示之刑，並就併科罰金部分諭知易服勞
    役之折算標準。丙○○雖經本院93年度訴字第1901號判處有
    期徒刑1 年1 月，惟丙○○所受刑度對本院並無拘束力，先
    予敘明。本件寄藏槍彈之桃園縣大園鄉南港村54之24號房屋
    ，為被告所承租之租住處，丙○○僅係向被告分租房間之房
    客，被告之情節應較丙○○為重，且丙○○就其本身部分坦
    承犯行，而被告卻圖卸其責，犯後態度亦有差異，辯護人稱
    被告情節較輕，所受刑度應輕於丙○○無足可採。
  (四)扣案土造霰彈槍1 枝（槍枝管制編號：0000000000）制式霰
    彈1 顆，均屬違禁物，均依刑法第38條第1 項第1 款規定宣
    告沒收。另刑事警察局鑑驗試射之制式霰彈1 顆，業已用罄
    滅失，爰不併予宣告沒收。
四、據上論斷，應依刑事訴訟法第299 條第1 項前段，修正前槍
    砲彈藥刀械管制條例第8 條第4 項、第12條第4 項，刑法第
    11條前段、第2 條第1 項但書、第28條、第55條、第42條第
    2 項、第38條第1 項第1 款，罰金罰鍰提高標準條例第2 條
    ，現行法規所定貨幣單位折算新臺幣條例第2 條，判決如主
    文。
本案經檢察官張尹敏到庭執行職務。
中　　華　　民　　國　　94　　年　　5 　　月　　18　　日
                        臺彎桃園地方法院刑事第六庭
                                審判長法　官  林孟宜
                                      法  官  錢建榮
                                      法  官  蔡寶樺
以上正本證明與原本無異。
如不服本判決，應於送達後10日內，向本院提出上訴狀（應附繕
本），上訴於臺灣高等法院。
                                      書記官　王泰元
中　　華　　民　　國　　94　　年　　5 　　月　　18　　日
附錄本案論罪科刑法條全文
修正前槍砲彈藥刀械管制條例第八條第四項：
未經許可，持有、寄藏或意圖販賣而陳列第一項所列槍枝者，處
一年以上七年以下有期徒刑，併科新臺幣七百萬元以下罰金。
槍砲彈藥刀械管制條例第十二條第四項：
未經許可，持有、寄藏或意圖販賣而陳列子彈者，處五年以下有
期徒刑，併科新臺幣三百萬元以下罰金。
